臺灣高雄地方法院刑事判決　　　　　　　　　　　　　九十年度訴字第三九四號
　　公　訴　人　臺灣臺南地方法院檢察署檢察官
　　被　　　告　乙○○
右列被告等因懲治走私條例案件，經檢察官提起公訴（九十年度偵字第一二六二號）
，本院判決如左：
    主  文
乙○○、甲○○○○ ENRIQUEJR ORDINADO共同私運管制物品進口逾公告數額未遂，乙○○
處有期徒刑貳年；甲○○○○ ENRIQUEJR ORDINADO處有期徒刑壹年。
扣案「七星牌」洋煙肆萬伍仟包、疑仿冒貼有進口憑證之「七星牌」洋煙貳萬零伍佰
包、「大衛杜夫牌」洋煙玖萬陸仟參佰包、疑仿冒貼有進口憑證之「大衛杜夫牌」洋
煙貳萬玖仟伍佰包、「大衛杜夫牌」洋煙淡煙伍萬捌仟包、疑仿冒貼有進口憑證之「
大衛杜夫牌」洋煙淡煙肆萬零伍佰包均沒收。
    事  實
一、乙○○為『展弘號』漁船之船長，菲律賓籍船員甲○○○○ ENRIQUEJR ORDINADO、陳
    永傳（另由臺灣臺南地方法院判決確定）二人為船員，三人共同基於違反懲治走
    私條例之犯意聯絡，於民國（下同）九十年五月十四日，共同駕駛『展弘號』漁
    船由高雄縣蚵仔寮港報關出港後前往澎湖外海北緯二十二度三九分，東經一百十
    九度三九分，位在我國領海基點澎湖七美嶼至琉球嶼基線段外側十四浬，不屬我
    國十二浬領海，然在二十四浬鄰接區範圍內，九十年五月十五日以每箱洋煙新台
    幣（下同）一百元之代價，向一艘不明之鐵殼船接駁進口完稅價格超過十萬元，
    未貼菸酒專賣憑證之未稅洋煙五０九箱又三十條至船上，並藏於該船魚艙內，準
    備交予亦基於前揭之共同犯意聯絡，受雇於綽號「泰仔」男子之黃明全（另由臺
    灣臺南地方法院判決確定），並由黃明全駕駛台南市籍編號ＬＢ一五一九二號膠
    筏，轉運至岸上，並於同年月十八日二十三時五十分，由黃明全由外海運送至非
    屬我國領海內之台南市安平港西南外海三十五海浬處，為行政院海巡署第四海巡
    隊當場查獲，並當場扣得「七星牌」洋煙四萬五千包、疑仿冒貼有進口憑證之「
    七星牌」洋煙二萬零五百包、「大衛杜夫牌」洋煙九萬六千三百包、疑仿冒貼有
    進口憑證之「大衛杜夫牌」洋煙二萬九千五百包、「大衛杜夫牌」洋煙淡煙五萬
    八千包、疑仿冒貼有進口憑證之「大衛杜夫牌」洋煙淡煙四萬五百包。
二、案經行政院海巡署第四海巡隊報請臺灣臺南地方法院檢察署檢察官偵查起訴，經
    臺灣臺南地方法院判決管轄錯誤而移送本院審理。
    理  由
一、訊據被告乙○○、甲○○○○ ENRIQUEJR ORDINADO於九十年五月十四日，共同駕駛『
    展弘號』漁船由高雄縣蚵仔寮港報關出港後前往澎湖外海北緯二十二度三九分，
    東經一百十九度三九分，位在我國領海基點澎湖七美嶼至琉球嶼基線段外側十四
    浬，不屬我國十二浬領海，然在二十四浬鄰接區範圍內，九十年五月十五日以每
    箱洋煙一百元之代價，向一艘不明之鐵殼船接駁進口完稅價格超過十萬元，未貼
    菸酒專賣憑證之未稅洋煙五０九箱又三十條至船上，並藏於該船魚艙內，著手駛
    回台灣海域，交予亦基於前揭之共同犯意聯絡，受雇於綽號「泰仔」男子之黃明
    全，並由黃明全駕駛台南市籍編號ＬＢ一五一九二號膠筏，轉運至岸上，並於同
    年月十八日二十三時五十分，由黃明全由外海運送至非屬我國領海內之台南市安
    平港西南外海三十五海浬處，為行政院海巡署第四海巡隊查獲之事實不諱，惟乙
    ○○辯稱：伊係臨時在海上遇到鐵殼船要下沉，拜託伊先將貨搬過去，伊根本不
    認識綽號「泰仔」的人云云；甲○○○○ ENRIQUEJR ORDINADO則辯稱：伊係船員，船
    長要伊作什麼就做什麼，即使知道也無法阻止云云。經查：大約二天前綽號「泰
    仔」指示伊五月十八日下午四時許自安平港出發往西南方向航行至指定地點，以
    漁用對講機三三三頻道與對方呼號為「阿財」或「阿發」聯絡，會合後再向其接
    駁私煙，將之藏於膠筏之密窩內，再駛回安平港內停放，泰仔會處理等語，業據
    同案被告黃明全於行政院海巡署第四海巡隊訊問中供述綦詳（參見行政院海巡署
    第四海巡隊九十年五月十九日偵訊筆錄），且大海茫茫，走私之洋煙數量龐大，
    若非被告乙○○與同案被告黃明全及綽號「泰仔」之人事先有違反懲治走私條例
    之犯意聯絡，如何以漁用頻道相聯絡而接駁。又被告甲○○○○ ENRIQUEJR ORDINADO
    係受僱捕魚，此次出海並無下網捕魚業據被告甲○○○○ ENRIQUEJR ORDINADO於偵查
    中坦承不諱，又本件查獲之未稅洋煙數量龐大，價值高達數百萬元，倘遭緝獲查
    扣，損失慘重，有心非法從事走私者，自無糾同不具走私之意欲者上船，徒增該
    人因不欲同流合污，為求自保而告發致遭查緝之風險，被告二人既均參與駕船及
    搬運私貨之行為，足見被告二人間就前揭私運物品進入臺灣地區之犯行，有犯意
    之聯絡及行為之分擔，被告二人所辯顯係事後卸責之詞，不足採信。又本件所查
    獲地點為北緯二十二度三九分，東經一百十九度三九分，位在我國領海基點澎湖
    七美嶼至琉球嶼基線段外側十四浬，不屬我國十二浬領海，有內政部九十年十月
    二十五日台（九十）內地字第九０一五一００號函在卷可稽，所查獲之洋菸「七
    星牌」洋煙四萬五千包、疑仿冒貼有進口憑證之「七星牌」洋煙二萬零五百包、
    「大衛杜夫牌」洋煙九萬六千三百包、疑仿冒貼有進口憑證之「大衛杜夫牌」洋
    煙二萬九千五百包、「大衛杜夫牌」洋煙淡煙五萬八千包、疑仿冒貼有進口憑證
    之「大衛杜夫牌」洋煙淡煙四萬五百包其完稅價格為五百四十三萬零六百二十六
    元，有財政部高雄關稅局九十年二月二十一日關緝字第九一０六０一五六號函在
    卷足憑，是被告二人犯行尚在未遂階級，堪以認定。
二、按一次私運洋煙、洋酒、捲煙紙其總額由海關照緝獲時之完稅價格計算，超過新
    台幣十萬元者，屬管制進口物品，懲治走私條例公告管制物品項目及其數額丙項
    第一款定有明文（該管制物品項目及其數額丙項第一款雖於九十年十一月二十九
    日修正為一次私運菸、酒、捲菸紙其總額由海關照緝獲時之完稅價格計算，超過
    新台幣十萬元者，屬管制進口物品，惟此屬事實變更，被告運送走私物品之行為
    ，仍應適用行為時管制物品項目及其數額丙項第一款，附此敘明）。核被告乙○
    ○、甲○○○○ ENRIQUEJR ORDINADO二人所為，係犯懲治走私條例第二條第三項、第
    一項之私運管制物品進口逾公告數額未遂罪，依未遂犯之處罰得按既遂犯之刑減
    輕之規定減輕其刑。該被告乙○○、甲○○○○ ENRIQUEJR ORDINADO、陳永傳、黃明
    全及綽號「泰仔」之男子間，有犯意之聯絡及行為之分擔，均為共同正犯。爰審
    酌被告乙○○為貪圖利益走私洋煙，影響國內經濟秩序，妨害國家稅收，本件走
    私之洋煙數量龐大，完稅價值高達五百四十三萬零六百二十六元，情節非輕，且
    被告二人犯後猶飾詞卸責，態度不佳，惟被告甲○○○○ ENRIQUE身為外籍漁工，自?
    D脫離所僱漁船之抉擇，較常人薄弱等一切情狀，分別量處如主文第一項所示之?
    D，以資懲儆。扣案之「七星牌」洋煙四萬五千包、疑仿冒貼有進口憑證之「七?
    P牌」洋煙二萬零五百包、「大衛杜夫牌」洋煙九萬六千三百包、疑仿冒貼有進?
    f憑證之「大衛杜夫牌」洋煙二萬九千五百包、「大衛杜夫牌」洋煙淡煙五萬八?
    d包、疑仿冒貼有進口憑證之「大衛杜夫牌」洋煙淡煙四萬五百包為被告所有供?
    o所用之物，爰依刑法第三十八條第一項第二款宣告沒收。
據上論斷應依刑事訴訟法第二百九十九條第一項前段、懲治走私條例第二條第三項、
第一項、刑法第十一條前段、第二十八條、第二十六條前段、第三十八條第一項第二
款，判決如主文。
本案經檢察官陳建和到庭執行職務
中      華      民      國      九十一      年    五    月    三十一    日
                                  臺灣高雄地方法院刑事第七庭
                                      法  官    何  清  富
右正本證明與原本無異。
如不服本判決，應於判決送達後十日內，向本院提出上訴狀。
                                      書記官    陳  恩  如
中      華      民      國      九十一      年    五    月    三十一    日
附錄本判決論罪科刑所適用之法條：
懲治走私條例第二條第一、三項：
私運管制物品進口﹑出口逾公告數額者，處七年以下有期徒刑，得併科新台幣二十萬
元以下罰金。
第一項之未遂犯罰之。
